臺灣花蓮地方法院刑事判決
110年度易字第212號
公  訴  人  臺灣花蓮地方檢察署檢察官
被      告  張永慶





上列被告因竊盜案件，經檢察官提起公訴（110年度偵字第3383
號），被告於本院準備程序時就被訴事實均為有罪之陳述，經裁
定改依簡式審判程序審理，並判決如下：
    主  文
張永慶犯侵入住宅竊盜罪，處有期徒刑陸月；又犯竊盜未遂罪，
處有期徒刑貳月；如易科罰金，均以新臺幣壹仟元折算壹日。應
執行有期徒刑柒月，如易科罰金，以新臺幣壹仟元折算壹日。
    事  實
張永慶意圖為自己不法之所有，分別為下列行為：
一、基於侵入住宅竊盜之犯意，於民國110年7月10日上午1時40
    分許，未經周青龍同意，擅自進入周青龍位於花蓮縣花蓮市
    （詳卷）之住處（侵入住宅部分未據告訴），徒手竊取周青
    龍之手機1支及汽車鑰匙1把得手。
二、另基於竊盜之犯意，於同日上午1時55分許，開啟周青龍停
    放在上址住處前之自小客車翻找財物而著手行竊，適逢周青
    龍返回上址住處當場查悉而未遂。
    理  由
一、上揭犯罪事實，業據被告張永慶坦承不諱，核與證人即被害
    人周青龍之指訴相符（見警卷第7頁至第8頁），且有搜索扣
    押筆錄、扣押物品目錄表、扣押物品收據、現場照片、監視
    器畫面截圖附卷可稽（見警卷第13頁至第19頁、第27頁至第
    33頁），足認被告自白與事實相符，堪以採信。又被告進入
    被害人住家行竊之時間應為同日上午1時40分許，此觀上開
    監視器畫面截圖所示之時間自明，起訴書記載同日上午1時5
    5分許，顯為誤繕，應予更正。
二、核被告所為，分別係犯刑法第321條第1項第1款侵入住宅竊
    盜罪、刑法第320條第3項、第1項竊盜未遂罪。被告本案犯
    行，犯意各別，行為有異，應分論併罰。本案檢察官並未主
    張被告構成累犯，可認檢察官並不認為被告構成累犯，是就
    被告前案之部分，依刑法第57條第5款有關犯罪行為人之品
    行予以審酌、評價即足（最高法院110年度台上字第5660號
    判決意旨參照）。被告就犯罪事實二已著手行竊，惟未取得
    財物，為未遂犯，依刑法第25條第2項規定，減輕其刑。
三、爰審酌被告正值青壯年，經濟有困難卻不思以正當方式賺取
    錢財，恣意侵入他人住宅而行竊，除造成財損外更使被害人
    對於居家安全深感憂慮，且已竊得財物後仍不知足，旋又再
    度行竊，所為確有不該；惟念被告坦承犯行，竊得之物均已
    發還被害人，有贓物領據在卷可參（見警卷第21頁），過往
    有多次竊盜前科，有臺灣高等法院被告前案紀錄表存卷可憑
    ，認素行非佳，兼衡其所竊財物之價值、國中畢業之智識程
    度、入監前於工地工作、家庭經濟狀況尚可、無須扶養他人
    等一切情狀（見本院卷第405頁），分別量處如主文所示之
    刑，並諭知易科罰金之折算標準，及審酌本案發生之時間密
    接，考量其總體侵害法益之程度，定其應執行刑如主文所示
    ，並諭知易科罰金之折算標準。
四、被告本案之犯罪所得已發還被害人，業如前述，依刑法第38
    條之1第5項之規定，不予宣告沒收、追徵。　　
據上論斷，應依刑事訴訟法第273條之1第1項、第299條第1項前
段、第310條之2、第454條第1項，判決如主文。
本案經檢察官張立中提起公訴，檢察官簡淑如到庭執行職務。
中　　華　　民　　國　　111 　年　　11　　月　　8 　　日
　　　　　　　　　刑事第二庭    法　官　黃夢萱
以上正本證明與原本無異。
如不服本判決應於收受送達後20日內向本院提出上訴書狀，並應
敘述具體理由。其未敘述上訴理由者，應於上訴期間屆滿後20日
內向本院補提理由書(均須按他造當事人之人數附繕本)「切勿逕
送上級法院」。告訴人或被害人如對於本判決不服者，應具備理
由請求檢察官上訴，其上訴期間之計算係以檢察官收受判決正本
之日期為準。
因疫情而遲誤不變期間，得向法院聲請回復原狀。
中　　華　　民　　國　　111 　年　　11　　月　　11　　日
                                書記官  張亦翔
附錄論罪科刑實體法條文：
中華民國刑法第320條
意圖為自己或第三人不法之所有，而竊取他人之動產者，為竊盜
罪，處五年以下有期徒刑、拘役或五十萬元以下罰金。
意圖為自己或第三人不法之利益，而竊佔他人之不動產者，依前
項之規定處斷。
前二項之未遂犯罰之。
刑法第321條第1項
犯前條第一項、第二項之罪而有下列情形之一者，處六月以上五
年以下有期徒刑，得併科五十萬元以下罰金：
一、侵入住宅或有人居住之建築物、船艦或隱匿其內而犯之。
二、毀越門窗、牆垣或其他安全設備而犯之。
三、攜帶兇器而犯之。
四、結夥三人以上而犯之。
五、乘火災、水災或其他災害之際而犯之。
六、在車站、港埠、航空站或其他供水、陸、空公眾運輸之舟、
    車、航空機內而犯之。